臺灣臺北地方法院刑事判決　　　　　　　 94年度易字第749號
公　訴　人　臺灣臺北地方法院檢察署檢察官
被　　　告　己○○
　　　　　　甲○○
　　　　　　丁○○
　　　　　　　　　　　　3樓
上列被告等因賭博案件，經檢察官聲請以簡易判決處刑（九十二
年度偵字第二四一六一號），本院（九十四年度簡字第九四○號
）認不宜逕以簡易判決處刑，改依通常程序審理，茲判決如下：
    主  文
己○○、甲○○、丁○○均無罪。
    理  由
一、公訴意旨略以：被告己○○、甲○○、丁○○三人，共同基
    於意圖營利之概括犯意聯絡及行為分擔，自民國九十二年十
    一月二十九日起，連續提供由被告甲○○向不知情之房東陳
    先林所承租，位在台北市○○○路六之一號二樓租屋處為賭
    博場所，以電腦網際網路連線押注輪盤黑、紅、綠球之方式
    賭博，並與賭客對賭，由賭客以電話或前往上開處所當場下
    注，金額自新台幣（下同）一百元至三千元不等，若押中黑
    、紅色即得依一比一之賠率，押中綠色得依三十二比一之賠
    率獲得彩金，若未押中則下注賭資歸被告己○○所有，被告
    甲○○、丁○○則分別在上址擔任記帳及打掃工作，被告己○○、甲○○、丁○○藉由上開電腦內賭博程式所設定之中
    獎或然率，而可共同獲取賭客下注金額約百分之十之利潤。
    嗣於同年十二月四日晚間八時三十分許，適有賭客即證人辛○○、乙○、戊○○、丙○○、庚○○（前開五人另由警局
    依社會秩序維護法裁處）在上址賭博時，為警當場查獲，並
    扣得二十九吋電視一台、電腦主機一台、ＡＤＳＬ數據機一
    台、下注說明書一張、帳冊三本、記事本一本、開盤紀錄十
    七張、電話機四具、開盤號碼單三十一張及賭資二十二萬七
    千一百元，因認被告己○○、甲○○、丁○○共同涉犯刑法
    第二百六十八條前段之意圖營利供給賭博場所及同條後段之
    意圖營利聚眾賭博罪嫌云云。
二、按被告未經審判證明有罪確定前，推定其為無罪；且犯罪事
    實應依證據認定之，無證據不得認定犯罪事實；又不能證明
    被告犯罪者，應諭知無罪之判決，刑事訴訟法第一百五十四
    條、第三百零一條第一項分別定有明文。又事實之認定，應
    憑證據，如未能發現相當證據，或證據不足以證明，自不能
    以推測或擬制之方法，為裁判基礎；且認定不利於被告之事
    實須依積極證據，苟積極證據不足為不利於被告事實之認定
    時，即應為有利於被告之認定；另認定犯罪事實所憑之證據
    ，雖不以直接證據為限，間接證據亦包括在內，然而無論直
    接證據或間接證據，其為訴訟上之證明，須於通常一般之人
    均不致有所懷疑，而得確信其為真實之程度者，始得據為有
    罪之認定，倘其證明尚未達到此一程度，而有合理之懷疑存
    在而無從使事實審法院得有罪之確信時，即應由法院為諭知
    被告無罪之判決。最高法院四十年台上字第八六號、三十年
    台上字第八一六號、七十六年台上字第四九八六號判例可資
    參照。
三、本件公訴人認被告己○○、甲○○、丁○○三人共同涉犯刑
    法第二百六十八條前段之意圖營利提供賭博場所罪及同條後
    段之意圖營利聚眾賭博等罪嫌，係以前揭犯罪事實業據被告
    己○○、甲○○、丁○○三人坦認不諱，並經證人辛○○、
    乙○、戊○○、丙○○、庚○○於警詢證述明確，且有二十
    九吋電視一台、電腦主機一台、ＡＤＳＬ數據機一台、下注
    說明書一張、帳冊三本、記事本一本、開盤紀錄十七張、電
    話機四具、開盤號碼單三十一張及賭資二十二萬七千一百元
    扣案為證等，為其主要論據。訊據被告己○○、甲○○、丁○○三人均堅詞否認有何意圖營利提供賭博場所及聚眾賭博
    犯行，被告己○○辯稱：「…我們是準備開始賭博，還沒有
    開始就被查獲，這八天只是請人來看，錢都還沒有進戶頭…
    」（九十四年六月二十八日準備程序）、「…我就從網路下
    載下來，然後叫朋友過來看，看他們有無興趣，有興趣的話
    就代表可以做…我是叫他們過來試試看…還沒有開始賭，錢
    也還沒有收…」（九十四年七月二十五日本院審理）、「…
    賭場還沒有開始營業…」（九十四年九月五日本院審理），
    被告甲○○辯稱：「…那個賭資是從所有在場人口袋裡的錢
    全部拿出來。不是我們的賭資…」（九十四年六月二十八日
    準備程序）、「…不是從十一月二十八日Ｂ場就開始，那只
    是亂記，給客人看的，有幾筆是我跟丁○○、己○○三人互
    玩的…」（九十四年七月二十五日本院審理）、「…賭場還
    沒有開始營業…」（九十四年九月五日本院審理），被告丁○○辯稱：「…賭場還沒有開始營業…」（九十四年九月五
    日本院審理）等語。
四、經查：
  (一)、被告甲○○於九十二年六月一日與證人陳先林簽訂房屋租
      賃契約，以每月新台幣三萬元之租金，承租台北市○○○
      路六號之一（二樓）房屋，而台北市政府警察局刑事警察
      大隊於九十二年十二月四日晚間八時三十分許前往上址搜
      索，適被告己○○（綽號兩粒）、丁○○（伯鑫）、甲○○（建興）、證人丙○○（小慧）、戊○○（綽號綠毛）
      、辛○○（綽號小六）、庚○○、乙○在場，現場並查扣
      二十九吋電視一台、電腦主機一台、ＡＤＳＬ數據機一台
      、下注說明書一張、帳冊三本、記事本一本、開盤紀錄十
      七張、電話機四具、開盤號碼單三十一張及現金二十二萬
      七千一百元等情，已據被告己○○、丁○○、甲○○、證
      人陳先林、丙○○、戊○○、辛○○、庚○○陳述在卷，
      並有房屋租賃契約書、台北市政府警察局刑事警察大隊搜
      索扣押筆錄、扣押物品收據、扣押物品目錄表（九十二年
      度偵字第二四一六一號卷第一百十四頁至一百十八頁、第
      三百三十五頁至第三百三十九頁）在卷可稽，與二十九吋
      電視一台、電腦主機一台、ＡＤＳＬ數據機一台、下注說
      明書一張、帳冊三本、記事本一本、開盤紀錄十七張、電
      話機四具、開盤號碼單三十一張及現金二十二萬七千一百
      元扣案為證。
  (二)、被告己○○坦認在上址經營賭場，被告甲○○、丁○○並
      供稱受僱被告己○○在上開賭場幫忙記帳、打掃、買東西
      等打雜工作，且被告己○○於九十二年十二月四日警詢供
      稱：「…我從九十二年十一月二十九日開始經營該賭場，
      每天固定賭三場…平均每一天之金額大約新台幣柒、捌拾
      萬元，但輸贏相抵後平均每日大約有新台幣貳萬元之進帳
      …目前該種輪盤遊戲的投資報酬率約是百分之十。輸贏的
      機率是在開牌前如果賭客共下注金額是十五萬元，其中下
      注黑色會開牌的金額有十萬，下注紅色會開牌的機率是五
      萬，則輪盤開黑牌的機率將高於紅牌百分之五十，所以平
      均獲利約有當場次下注金額百分之十的利潤…」等詞。
  (三)、惟按被告之自白，不得作為有罪判決之唯一證據，仍應調
      查其他必要之證據，以察其是否與事實相符，刑事訴訟法
      第一百五十六條第二項定有明文。又刑事訴訟法第一百五
      十六條第二項規定，被告雖經自白，仍應調查其他必要之
      證據，以察其是否與事實相符。立法目的仍欲以補強證據
      擔保自白之真實性，亦即以補強證據之存在，藉之限制自
      白在證據上之價值。而所謂補強證據，則指除該自白本身
      外，其他足資以證明自白之犯罪事實確有相當程度真實性
      之證據而言。雖其所補強者，非以事實之全部為必要，但
      亦須因補強證據與自白之相互利用，而足使犯罪事實獲得
      確信者，始足當之，有最高法院七十四年台覆字第一０號
      判例可資參照。本案被告己○○就有無營利部分，如前所
      述雖供述：「…輸贏相抵後平均每日大約有新台幣貳萬元
      之進帳…目前該種輪盤遊戲的投資報酬率約是百分之十…
      」之詞，然同時亦表示：「…我具體沒有抽頭，但客人要
      抽菸、吃檳榔、便當、飲料的錢要從贏錢的賭客身上扣，
      輸錢的賭客就算我請…」（九十二年十二月四日警詢），
      究竟如何按賭金抽頭、確實成數、金額為何，則語焉不詳
      ，且於本院調查審理時則稱：「…（賭場抽不抽頭？）不
      抽頭，但是有灌程式進去。因為紅、黑賭，紅的押五百，
      黑的押七百，黑的比較容易中…」（九十二年十二月五日
      本院調查）、「…我們是準備開始賭博，還沒開始就被查
      。這八天只是請人來看…」（九十四年六月二十八日本院
      準備程序）、「…已經在轉了…我們已經有下載了，有叫
      朋友過來看，沒有賭…我是叫他們過來試試看…」（九十
      四年七月二十五日本院審理）、「…賭場還沒有開始營業
      …」（九十四年九月五日本院審理）等，至於被告甲○○
      、丁○○、證人辛○○、丙○○、庚○○雖於九十二年十
      二月四日警詢時供述現場有以電腦網際網路連線押注輪盤
      黑、紅、綠球之賭博情事，分別稱：「約五天前開始經營
      ，每日營業時間為十五時至十八時、二十時至二十三時、
      零時至三時…莊家就是己○○，賭客與他對賭…經營至今
      己○○是輸家…」（甲○○）、「…六天前才開始經營電
      腦輪盤賭場…每日營業時間分下午三點到六點、晚上八點
      到十一點、凌晨零時到三點三個階段。每日營業額約一萬
      多元…」（丁○○）、「…與主持人己○○對賭，我今日
      沒有賭博，但前幾天輸了七萬多元…」（辛○○）、「…
      我接觸此輪盤約一至二天了…我個人輸贏不到二千元…」
      （丙○○）、「…由賭客與己○○對賭，己○○為莊家，
      賭客可押注輪盤開出的顏色，『紅』或『黑』來決定勝負
      ，都是由己○○收錢，每次押注金額最少為新台幣一百元
      …」（庚○○）等語，然均表示現場沒有抽頭一事，而證
      人乙○、戊○○於九十二年十二月五日警詢時則係供稱：
      「…我當時正坐在沙發上沒做任何事。我是於九十二年十
      二月四日下午三時許與老公己○○一起進入…我不知道輪
      盤為何人所有。我不會玩，也不知玩法…我並不知道賭場
      是我老公己○○開設…」（乙○）、「…我是約二十時和
      丙○○一同進入…和己○○約二十時見面，他說有事相談
      …我進入後，他不在我就坐在沙發等他，直至八時三十分
      己○○仍未出現，然後就只見大批警察破門而入…（你是
      否知道該賭場何時經營？有無人介紹你此遊戲？）並不知
      情，還沒有人介紹這玩法給我知悉…」（戊○○），且被
      告甲○○、丁○○、證人庚○○、辛○○嗣於本院審理則
      均改稱：「…營業五天是因為五天裡面有叫人家來看，但
      還沒營業…沒有賭…」（九十四年六月二十八日本院準備
      程序甲○○）、「…賭場還沒有營業…」（九十四年九月
      五日本院審理，丁○○）、「…（你知道他們那邊是賭場
      ？）我知道，因為被告符打電話給我跟我說他有用這種東
      西，叫我過去看，我就過去看…（你去那裡一次就被抓，
      還是去過很多次？）去過一次而已。但我去過其他地方，
      其他地方不是被告符所開的…（你去的時候被告符有無賭
      ？）沒有…（你有沒有賭？）沒有…」（九十四年七月二
      十五日本院審理，辛○○）、「…我去的時候沒有看到他
      們在賭，我沒有賭。他是說他們有做那個…他們是說叫我
      看看，但我沒有賭…」（九十四年七月二十五日本院審理
      ，庚○○）等，均迥異前詞，由上被告己○○、甲○○、
      丁○○、證人乙○、丙○○、戊○○、辛○○、庚○○之
      供詞，實難憑為證明被告己○○、甲○○、丁○○三人有
      共同經營賭場而提供賭博場所、聚眾賭博之營利行為。
  (四)、又現場查扣之簿冊四本，其中二本屬被告己○○所有，另
      二本則分屬證人丙○○、庚○○所有，此已據被告己○○
      、證人丙○○、庚○○陳明在卷，被告己○○、甲○○均
      辯稱：「…帳冊裡面只有我、建興、伯鑫、綠毛、小慧這
      些人…根本沒有打算要他們賭，都是亂寫的…這些都是我
      做的…」（己○○，九十四年七月二十五日本院審理）、
      「…是己○○記載的沒錯…那只是亂記，給客人看。有幾
      筆是我跟丁○○、己○○三人互玩的…」（甲○○，九十
      四年七月二十五日），證人丙○○、庚○○亦表示：「…
      我只是純粹幫己○○抄寫，因為原本他持有之大本子很亂
      ，所以我就帶回家中幫他抄寫…己○○只是要登記朋友間
      輸贏的資料…」（丙○○，九十二年十二月四日警詢，九
      十二年度偵字第二四一六一號）、「…這是我記錄每一場
      開紅、開黑可以押注的金額…」（庚○○，九十二年十二
      月四日警詢，九十二年度偵字第二四一六一號）、「…是
      我在賭場抄的…」（庚○○，九十四年七月二十五日本院
      審理）等，經本院檢視扣案簿冊內容，被告己○○所有之
      二本簿冊中，其中一本行事曆僅於二○○三年一月份之日
      誌欄內記載「177000」、「-200000」、「+8700、-5600
      、+47800、-16000、-20000建興、-40000」之內容，另一
      本筆記本，則記載：「11／28 A 未開始，B  兩立+20000
      ，建興+000000-0000=+12000，伯鑫+1500，總下註：4229
      00=4229，+00000-00000=20000，C 毛粒：-7200總下註：
      798700=7987 共$26300」、「11／29 A 兩粒.-6500 綠毛
      .+23500 小慧.+14100 建興.-16000 伯鑫-5000 總註7351
      00=7351 正負+10100，B 兩粒.-8100 建興.+12000 毛.-4
      8600  總註894700=8947 正負-44700，C  兩粒.+44400
      建興.+20000 慧-102000 總註0000000=10918 正負-37600
      」、「11／30 A 兩粒.-200000 總.0000000=10617 正負
      -200000，B 忠義.+10800 兩粒.+7300 小慧.-1600 總198
      400=1984 +16500，C 忠義-40000 總.315700=0000 -0000
      0」、「12／1 A 共（34500）芬姐.+1000 建興+2500 毛.
      +2000 兩粒.-5600 總68100=681 正負-100，B共（64500）
      兩粒.+47800 建興.+30000 總：589000=5890 正：+77800
      ，C 兩粒-16000 建興-4000 總：613400=6134正：-20000
      」、「12／2 A 兩粒.-5810 建興.+16000 總939100=9391
      正負-42100，B  兩粒.+17900 小六.+10000 總0000000=
      14340 正負：+27900，C 兩粒.-20000 建興.-30000 小
      六.-85000清 小慧.-25000 總767200#7672 正負 -16000
      0」、「12／3 A 毛.+3500 慧.+200 建興.+6000 兩粒.+
      8600 總303900# 3039 正負+18300，B 建興.+30000  兩
      粒.+35200 總677400#6774 正負+65200，C 建興.-20000
      兩粒.-44300 總978900# 9789正負-64300」、「12／4 A
      小六.-130000 建興.-10000 兩粒.-60000 總0000000 正
      負-200000」，與證人丙○○所持有之簿冊有相同之登載
      內容，而證人庚○○所持有之簿冊，自28至12／3止，逐
      次分1、2、3欄以紅筆或黑筆記載「33500」等數字，與前
      揭被告己○○、證人丙○○自九十二年十一月二十八日起
      至九十二年十二月三日止逐日分「A、B、C」記載之正負
      數相同，且均與查扣之開盤記錄相符，此有查扣之簿冊四
      本、開盤錄單十七紙可稽，由上被告己○○、證人丙○○
      、庚○○所持有簿冊登載之開盤記錄相同，而記載之各場
      次參與者僅二人至五人，且大都是兩粒（被告符永粒）、
      建興（被告甲○○）、伯鑫（丁○○），其他則是綠毛（
      戊○○）、小慧（丙○○）、小六（辛○○），證人陳先
      林復證稱：「…警方於今日查獲賭場後才知道…（甲○○
      承租後是否出入複雜？你於一樓不曾懷疑嗎？）只有四、
      五位熟面孔進出，因為沒有聲音亦沒有監視系統所以我沒
      有懷疑…」（九十二年十二月四日警詢，九十二年度偵字
      第二四一六一號）等詞，是知被告己○○、甲○○、證人
      丙○○、庚○○上開陳述堪可採信。從而，被告己○○、
      甲○○、丁○○稱僅朋友間對賭，尚未開始經營之詞真實
      可採。
  (五)、至於，查扣之現金二十二萬七千一百元係從在場之證人辛○○（查扣一萬九千元）、戊○○（查扣三千一百元）、
      丙○○（查扣五千元）、庚○○（查扣二十萬元）身上或
      持有之皮包內起獲之情，已據被告己○○、甲○○、證人
      辛○○、戊○○、丙○○、庚○○陳述甚詳，且經本院勘
      驗查獲蒐證錄影帶內容無誤，亦有九十四年九月五日勘驗
      筆錄可稽，證人辛○○、戊○○、丙○○、庚○○均否認
      查獲當日有在現場賭博財物及查扣之現金係賭資，現場亦
      未查扣任何有關被告己○○有抽頭營利之證據，自不得僅
      憑在現場自證人辛○○、戊○○、丙○○、庚○○身上查
      扣現金即認被告己○○有抽頭營利之行為。此外，扣案之
      開盤號碼單雖係記載自九十二年十一月二十八日場次三（
      十二時至三時）起至九十二年十二月四日場次Ａ（三時至
      六時止）之各場次開盤號碼，然被告己○○辨稱：「…各
      開幾顆，也是我亂寫的…只是玩紅、黑，幾號就沒有關係
      …這個真的都是我寫的。我就是要寫一些資料讓我要找來
      的投資者看…」（九十四年七月二十五日本院審理等詞）
      ，且經檢視上開開盤號碼單之記錄，紅、黑在各場次開出
      之次數為均相當，甚或紅色號碼開出之次數高於黑色號碼
      之場次達十一場，顯然被告己○○於前揭警詢時所述：「
      …輸贏的機率是在開牌前如果賭客共下注金額是十五萬元
      ，其中下注黑色會開牌的金額有十萬，下注紅色會開牌的
      機率是五萬，則輪盤開黑牌的機率將高於紅牌百分之五十
      ，所以平均獲利約有當場次下注金額百分之十的利潤…」
      等詞，與扣案之開盤號碼單之記錄不符，無從依憑該開盤
      號碼單即認定被告己○○有以電腦網際網路連線押注輪盤
      黑、紅、綠球之方式賭博營利犯行之依據；另扣案之二十
      九吋電視一台、電腦主機一台、ＡＤＳＬ數據機一台、下
      注說明書一張、電話機四具均係被告己○○所有，亦據被
      告己○○、甲○○、丁○○供明在卷，惟據查獲現場蒐證
      錄影內容，現場雖裝設四支電話，然在九十二年十二月四
      日晚間八時三十分至同日晚間九時三十分止，被告己○○
      於警詢所稱之Ｂ場次時間（二十時至二十三時）內之整個
      搜索過程中，未見有任何自外以電話撥打進來下注之情形
      ，且現場無人押注，螢幕上出現之輪盤畫面仍然依一定時
      間比率在轉等情，有九十四年九月五日勘驗筆錄可稽，由
      此可見，被告己○○、甲○○、丁○○前揭辯稱賭場尚未
      開始營業之詞可採信。
五、綜上所述，本案檢察官所揭示之證據，尚無法證明被告己○○、甲○○、丁○○有本件提供賭博場所及聚眾賭博之行為
    存在，如前所述，被告己○○、甲○○、丁○○已在上址設
    置電腦設備下載押注輪盤黑、紅、綠球之輪盤賭博程式，惟
    尚未提供他人押注賭博，然而刑法意圖營利供給賭博場所及
    同條後段之意圖營利聚眾賭博罪無處罰未遂規定；此外，本
    院復查無其他積極證據，足資證明被告己○○等三人有何前
    開賭博犯行，揆諸前開說明，既不能證明被告己○○等三人
    犯罪，自均應為被告己○○、甲○○、丁○○三人無罪之諭
    知。
六、至於被告己○○尚未將所下載之押注輪盤黑、紅、綠球之輪
    盤賭博程式提供他人押注賭博而賺取利潤，且未與國外連線
    ，猶以自行填製之開盤紀錄及開盤號碼單邀人投資，及稱與
    國外連線等事實，已據被告己○○供承在卷，此部分是否涉
    及詐欺罪，因未經公訴人起訴，且與本案聲請簡易判決之事
    實非屬同一事實，或裁判上一罪關係，本院自無從審究，應
    由公訴人另行偵查處理，併此敘明。
據上論斷，應依刑事訴訟法第四百五十二條、第三百零一條第一
項，判決如主文。
本案經檢察官詹喬偉到庭執行職務。
中　華　民　國　九十四　年　　九　　月　　二十六  　　日
                             臺灣臺北地方法院刑事第一庭
                                 審判長法  官 陳興邦
                                       法  官 林春鈴
                                       法  官 林婷立
上正本證明與原本無異
檢察官如不服本判決，應於判決送達後十日內，向本院提出上訴
狀（被告無上訴利益，不得上訴）。
                                       書記官 王曉雁
中　華　民　國　九十四　年　　九　　月　　二十六  　　日
